【裁判字號】    90,南簡上,73
【裁判日期】    900829
【裁判案由】    竊盜
【裁判全文】
臺灣臺南地方法院刑事判決                          九十年度南簡上字第七三號
    上  訴  人  甲○○
    即  被  告
右上訴人因竊盜案件，不服本院臺南簡易庭九十年度南簡字第二三四號中華民國九十
年三月二十七日第一審判決（聲請簡易判決處刑書案號：臺灣臺南地方法院檢察署檢
察官九十年度偵字第二七三０號），提起上訴，本院管轄之第二審合議庭判決如左：
    主  文
上訴駁回。
    事  實
一、甲○○於民國（下同）九十年二月二十二日凌晨一時二十分許，行經台南縣歸仁
    鄉○○路○段二０號前，因見乙○○所有重型機車（車號：ＧＡ二—０五二號）
    停放在騎樓下，且四周無人，竟意圖為自己不法所有，徒手開啟該機車之置物箱
    ，著手搜尋其內財物之際，適為乙○○發現而未遂。
二、案經台南縣警察局歸仁分局報告臺灣臺南地方法院檢察署檢察官聲請以簡易判決
    處刑。
    理  由
一、訊據被告甲○○矢口否認有何竊盜之犯行，辯稱：伊當時僅是出於好奇才翻看，
    伊並不知道該機車是他人所有，伊沒有不法所有之意圖云云。惟查，右揭犯罪事
    實業據被害人乙○○指訴綦詳，核與被告於偵查中自白其打開置物箱是要偷別人
    的東西等語互核相符，雖其後於上訴審審理時翻異前詞，改稱伊以為那輛機車沒
    有車主云云，然衡諸常情，該輛機車之置物箱既經上鎖，自足以顯示該車有車主
    ，且該車並非停放於報廢汽車處理中心或垃圾置放處，外觀亦非老舊不堪，自非
    無主物，何以被告未詢問物主之意見，即動手開啟他人機車之置物箱？況本件被
    告於客觀情形下既能事先取得被害人是否同意之意思表示，且無不能問明的情事
    ，而故意不問明，自不能主張所為僅在試探該箱是否有主物，而於為人查獲後再
    以意在借看置辯，是其所辯並無不法所有之意圖云云，並無足採。是本件事證明
    確，被告犯行堪以認定。
二、核被告所為，係犯刑法第三百二十條第三項、第一項之竊盜未遂罪。原審引用刑
    事訴訟法第四百四十九條第一項前段、第四百五十四條第二項、刑法第第三百二
    十條第三項、第一項、第二十六條前段、第四十一條第一項前段，罰金罰鍰提高
    標準條例第一條前段及第二條之規定，逕量處被告拘役三十日，並諭知易科罰金
    之折算標準，其認事用法均無違誤，量刑亦屬妥適，被告提起上訴，所辯各節均
    無可採，為無理由，應予駁回。
據上論斷，應依刑事訴訟法第四百五十五條之一第一項、第三項、第三百六十八條，
判決如主文。
本案經檢察官李宗榮到庭執行職務。
中      華      民      國      九十      年      八    月    二十九    日
                                  臺灣臺南地方法院刑事第五庭
                                      審判長法  官  簡慧娟
            法  官  林彥君
                                            法  官  謝家宜
右正本證明與原本無異。
本件不得提起上訴
                                            書記官  魏芝雯
中      華      民      國      九十      年      八    月    二十九    日
附錄法條：
中華民國刑法第三百二十條
意圖為自己或第三人不法之所有，而竊取他人之動產者，為竊盜罪，處五
年以下有期徒刑、拘役或五百元以下罰金。
意圖為自己或第三人不法之利益，而竊佔他人之不動產者，依前項之規定
處斷。
前二項之未遂犯罰之。


司法院資訊處製作；財團法人民間司法改革基金會備份。
